【裁判字號】    89,交訴,110
【裁判日期】    901029
【裁判案由】    
【裁判全文】
臺灣臺北地方法院刑事判決                          八十九年交訴字第一一○號
    公  訴  人  臺灣臺北地方法院檢察署檢察官
    被      告  乙○○
右列被告因過失傷害等案件，經檢察官提起公訴( 八十九年度偵字第一三三七八號 )
，本院判決如左：
        主      文
乙○○連續駕駛動力交通工具肇事，致人受傷而逃逸，處有期徒刑拾月。
其餘被訴過失傷害部分，公訴不受理。
        事      實
一、乙○○曾因違反麻醉藥品管理條例案件，於八十四年一月廿四日經臺灣桃園地方
    法院以八十四年訴緝字第八號刑事判決判處有期徒刑五月，甫於八十四年四月廿
    日易科罰金執行完畢在案，猶不知警惕，其於八十九年五月卅一日凌晨零時十八
    許，駕駛一輛車牌2G-9559 號自用小客車( 動力交通工具 )，沿臺北市○○○路
    ( 北側 )第三車道由東往西方向行駛，途經和平東路、溫州街有號誌交岔路口，
    同車道前方適有一輛由成年女子甲○○所駕駛並附載友人雷康民之車牌2G-3950
    號自用小客車，因面對禁止車輛通行之「圓形紅燈」行車管制號誌而在停止線前
    停駛，乙○○駕駛汽車理應注意遵守道路交通號誌之指示，及注意車前狀況並隨
    時採取必要之安全措施，而依當時雖係夜間但有照明、天候晴、路面乾燥無缺陷
    、視距良好無障礙物且行車管制號誌動作正常等情形觀之，並無任何足令乙○○
    有何不能注意之情事，其應注意能注意卻疏未注意已面對禁止通行之「圓形紅燈
    」行車管制號誌及車前狀況，並疏未注意採取減速煞車停駛之安全措施，逕自駕
    車前駛，以致自後撞擊該輛由甲○○所駕駛之車牌2G-3950 號自用小客車尾部，
    甲○○受有前額部擦傷( 2.5 X 2 公分 )之傷害。乙○○駕駛動力交通工具( 車
    牌：2G-9559 號自用小客車 )肇事致人( 甲○○ )受傷，未停車採取救護或其他
    必要措施，並未向警察機關報告，反而往右後方倒車變換車道至右側第四車道(
    即外線車道 )續往和平東路西向加速逃逸，惟因心慌而駕駛失控，於同日凌晨零
    時廿分許，又在和平東路、金山南路有號誌交岔路口，疏未注意係面對禁止通行
    之「圓形紅燈」行車管制號誌及車前狀況，並疏未注意採取減速煞車停駛之安全
    措施，貿然駕車直行前駛，自後撞擊同車道前方等候「圓形紅燈」變換之一輛由
    成年男子丙○○所駕駛之車牌FUF-681 號重型機器腳踏車尾部，丙○○突遭撞擊
    倒地，受有右側頭頂2 X 3 公分瘀腫之頭部外傷( 未據告訴 )。乙○○駕駛該輛
    車牌2G-9559 號自用小客車( 動力交通工具 )肇事致人( 丙○○ )受傷，亦基於
    同前之概括犯意，未停車採取救護或其他必要措施及未向警察機關報告而逃逸。
二、案經被害人甲○○訴由臺北市政府警察局大安分局報請臺灣臺北地方法院檢察署
    檢察官偵查起訴。
        理      由
一、有罪部分：
    (一)右揭事實，業據被告乙○○供承不諱，核與被害人甲○○、丙○○之指訴及
        目擊證人雷康民於偵查中結證情節相符，載明筆錄在卷( 偵查卷第三十五頁
        背面 )並有道路交通事故調查報告表、交通事故談話紀錄表、交通事故補充
        資料表及車牌2G-3950 號自用小客車車損相片等件在卷可資佐證。被害人甲○○、丙○○二人分別因本件交通事故受有前揭傷害，亦有三軍總醫院( 甲○○ )及臺大醫院( 丙○○ )診斷書各一紙在卷( 偵查卷第九頁、第十頁 )
        可稽。被告乙○○駕駛動力交通工具( 車牌：2G-9559 號自用小客車 )肇事
        ，致人( 甲○○、丙○○ )受傷而逃逸之事證明確，應予依法論科。
    (二)核被告乙○○所為，係犯刑法第一百八十五條之四駕駛動力交通工具肇事致
        人受傷而逃逸罪。被告乙○○在短短數分鐘內駕駛車牌2G-9559 號自用小客
        車依序分別追撞車牌2G-3950 號自用小客車及車牌FUF-681 號重型機器腳踏
        車肇事，致被害人甲○○、丙○○二人受傷而逃逸，已詳見前述，其時間緊
        接且犯罪構成要件相同，顯係基於概括犯意反覆為之，應論以連續犯一罪並
        加重其刑。公訴人起訴意旨雖未論及被害人丙○○部分，惟既有裁判上一罪
        關係，即為起訴效力所及，本院自應併予審判，併此敘明。爰審酌被告乙○○犯行雖然惡劣、幸未造成被害人甲○○、丙○○嚴重傷害、且犯罪後態度
        良好並分別與被害人甲○○、丙○○達成民事上和解賠償損害等一切情狀，
        量處如主文所示之刑，以示懲儆。
二、不受理部分：
    (一)按告訴乃論之罪，告訴人於第一審辯論終結前得撤回其告訴，又告訴經撤回
        者，應諭知不受理之判決，刑事訴訟法第二百三十八條第一項及第三百零三
        條第三款定有明文。
    (二)查本件告訴人甲○○告訴被告乙○○過失傷害部分，起訴書認此部分係犯刑
        法第二百八十四條第一項前段過失傷害罪，惟依同法第二百八十七條規定，
        須告訴乃論。茲據告訴人當庭撤回其過失傷害部分之告訴，依照上開說明，
        本件過失傷害部分，爰不經言詞辯論，逕為諭知不受理之判決。
據上論斷，應依刑事訴訟法第二百九十九條第一項前段，第三百零三條第三款，第三
百零七條，刑法第五十六條，第一百八十五條之四，判決如主文。
本案經檢察官蔡名堯到庭執行職務。
中      華      民      國    九    十    年      十      月    廿九    日
                          臺灣臺北地方法院交通法庭
                                  法  官  鍾      華
右正本證明與原本無異。
如不服本判決，應於判決送達後十日內向本院提出上訴狀(應抄附繕本)。告訴人
或被害人如對於本判決不服者，應具備理由請求檢察官上訴，其上訴期間之計算
係以檢察官收受判決正本之日期為準。
                                  書記官  黃  繡  琴
中      華      民      國    九    十    年      十      月  二十九    日
附錄本案所犯法條全文
刑法第一百八十五條之四：
駕駛動力交通工具肇事，致人死傷而逃逸者，處六月以上五年以下有期徒刑。


司法院資訊處製作；財團法人民間司法改革基金會備份。
